---
title: "Tarea 1 VERSIÓN FINAL"
author: "Felicitas Bernassar"
date: "2/10/2021"
output: html_document
---


```{r}
library("tidyverse")
```


Para el ejercicio 1 voy a trabajar con el Dataset “Properati | Propiedades en Venta y Alquiler publicados” (AMBA/oct.-dic. 2020).

```{r}
properati_2020 <- read.csv ("data/amba_properati_oct_dic_2020.csv")
```

Ahora, quiero conocer mi Dataset

```{r}
dim(properati_2020)
```
Podemos observar que tenemos 30965 filas/registros y 13 columnas. 


Ahora, quiero ver la información de esas 13 columnas:

```{r}
names(properati_2020)
```
Las variables tienen información sobre: 1. Fecha de publicación; 2. Provincia/partido; 3. Ambientes; 4. Superficie total/superficie cubierta; 5. Precio/Moneda; 6. Título; 7. Tipo de propiedad; 8. Tipo de operación; 9. Latitud/longitud.


Vamos a filtrar para quedarnos solamente con las propiedades del GBA:

```{r}
filtro <- filter(properati_2020, provincia=="GBA")
```


```{r}
head(filtro)
```


¡Logrado!

A continuación filtraremos las propiedades según su precio para quedarnos con propiedades de igual o mayor valor que 50.000

```{r}
filtro <- filter(filtro, price >= 50000)
```


```{r}
head(filtro)
```

¡Logrado!

Filtremos nuevamente, esta vez, por tipo de moneda:

```{r}
filtro <- filter(filtro, currency=="USD")
```


```{r}
head(filtro)
```

Nos quedamos solamente con los valores expresados en USD.


Vamos a dar un paso más. Nos quedaremos solo con nuestras columnas de interés: partido, ambientes, tipo de operación, precio y superficie total.


```{r}
seleccion <- select(properati_2020, partido, rooms, operation_type, price, surface_total)
```


```{r}
names(seleccion)
```

De este modo, nos quedamos sólo con 5 variables para nuestro análisis.


```{r}
head(seleccion)
```


A continuación, teniendo los datos del precio y la superficie total de las propiedades, vamos a agregar una nueva columna que incluya el valor del m2.


```{r}
modificar <- mutate(properati_2020, precio_m2=price/surface_total)
```


```{r}
dim(modificar)
```

Como podemos observar, se agregó una nueva columna, ya que antes eran 13.


Ahora quiero ordenar la columna de la fecha de publicación (“created_on”) de las propiedades.


```{r}
ordenar <- arrange(properati_2020, created_on)
```



```{r}
head(ordenar)
```


También voy a renombrar las columnas “partidos”, “price” y “currency” a “jurisdicciones”, “precio” y “moneda” respectivamente.



```{r}
renombrar <- rename(properati_2020, jurisdicciones=partido, precio=price, moneda=currency)
```


```{r}
head(renombrar)
```


Por último, voy a filtrar por tipo de operación-alquiler en moneda pesos.


```{r}
alquiler_pes <- filter(properati_2020, operation_type=="Alquiler" & currency=="ARS")
```

```{r}
head(alquiler_pes)
```

Ya tengo el dataset filtrado por alquileres en pesos. Por último, podría sacar el valor promedio del metro cuadrado total de alquileres en pesos.


```{r}
summarise(alquiler_pes, promedio_alquiler=mean(price/surface_total)) 
```


El promedio del alquiler por metro cuadrado en pesos (AMBA) es de $603 (pesos argentinos). 


Ahora vamos a visualizar los datos.



```{r}
ggplot(properati_2020)+
  geom_histogram(aes(x=rooms), bins = 75) +
  labs(title="Ciudad grande y espacios chicos: el caso del AMBA",
        subtitle="¿Cuán pequeños son los espacios que habitamos?",
        x="Ambientes",
        y="Publicaciones",
        caption="Fuente:Properati octubre-diciembre 2020")
```

Podemos ver que hay muchas propiedades con 2 y 3 ambientes. A partir de 5 ambientes, la cantidad de ofertas de propiedades disminuye sensiblemente. Detectamos algunos outliers que tienen alrededor de 9 y 10 ambientes.


Ahora, quiero visualizar por tipo de operación:


```{r}
ggplot(properati_2020)+
  geom_histogram(aes(x=rooms, fill=operation_type), bins = 75)+
  facet_grid(provincia~.) +
  labs(title="Ciudad grande y espacios chicos: el caso del AMBA",
        subtitle="¿Todos venden o nadie compra?",
        x="Ambientes",
        y="Publicaciones",
        fill="Tipo de operación",
        caption="Fuente:Properati octubre-diciembre 2020")
```

Predomina la venta sobre el alquiler (tanto en CABA como en GCBA).

Finalmente, voy a realizar un gráfica de puntos que relaciona 2 variables numéricas, para analizar si existe relación entre superficie total y el precio total de las propiedades.


```{r}
ggplot(properati_2020)+
  geom_point(aes(x=surface_total, y=price), alpha= 1.0) + 
  labs(title="LO CARO ES PEQUEÑO.",
        x="Superficie total",
        y="Precio",
        caption="Fuente:Properati octubre-diciembre 2020") +
  theme_minimal()

```


Vemos que las propiedades más costosas tienen menos de 500 mts2. Incluso, varias propiedades entre 1500 y 5000 mts2 se encuentran en segmentos de bajo precio. Esto nos podría indicar que los determinantes del precio son otros factores: ubicación, calidad, ammenities, etc.


Saludos!
